# 请教陈版主一个外贸核算问题

提问人：poleon 时间：2011-12-19 16:31:26
陈版及各位大侠， 初次碰到一个大量外贸的企业，企业外销时采用FOB+C（出口离岸价+运费、保费等）定价，客户确认收入是将FOB+C全额确认 后期支付船公司运费时 DR：主营业务收入 C CR：应付账款/银行存款 C 船公司、海外客户相关合同均是客户签订的，客户提供依据：
财政部关于企业进出口商品有关外币费用财务处理的函 财商字〔 1995 〕 620 号 各省、自治区、直辖市及计划单列市（加发哈尔滨、长春、沈阳、西安、南京、成都、武汉、广州市）财政厅（局），国务院有关主管部门： 最近，一些外贸企业询问，企业财会制度改革之后，出口商品销售和进口商品采购中能否继续预提国外运费、保险费、佣金等外币费用问题。根据《商品流通企业财务制度》第四十八条、第五十六条规定精神，现明确如下： 企业出口销售收入一律以离岸价为准，如果出口合同规定的不是离岸价，在出口商品离岸以后支付的运费、保险费、佣金，冲减出口销售收入；收到的佣金，增加出口销售收入。企业进口商品，其国外进价一律以到岸价为准，如果进口合同价格不是到岸价，在商品到达目的港口以前由企业以外币支付的运费、保险费、佣金，加入进价；收到的佣金，冲减进价。 为了完整反映出口商品销售收入和进口商品采购成本，根据权责发生制原则，企业对当年已计入销售收入的出口商品以及已审单付款或先行报关的进口商品，年末应复核外币费用的收付情况，如有应付未付或应收未收的国外运费、保险费、佣金，应按前期实际支付情况预估入帐，调整当年出口商品销售收入或进口商品采购成本；如无前期实际支付情况，也可按合同规定或其他合理标准预估入帐。但不得以此任意调整年度损益。对上年预估的外币费用与实际收付的差额，作调整以前年度损益处理。
中华人民共和国财政部 一九九五年十二月二十八日 以上处理，总感觉是将销售费用坐支了收入，不知该文件目前是否还有效，以及按此惯例处理是否存在问题。 谢谢各位指教！

回答人：chenyiwei
该文件是原先分行业财务、会计制度下的文件，与新准则下的理念并不一致，新准则下不应继续执行。应按本版面上已经讨论较多的确认收入应按“总额法”还是“净额法”的标准判断。从你说的案例看，采用总额法的可能性较大。